臺灣高等法院臺中分院刑事判決　　　　94年度上訴字第1454號
上　訴　人　臺灣彰化地方法院檢察署檢察官
被　　　告　甲○○
上列上訴人因被告毒品危害防制條例案件，不服臺灣彰化地方法
院94年度訴字第555號中華民國94年4月29日第一審判決（起訴案
號：臺灣彰化地方法院檢察署94年度毒偵字第513、790號，移送
併辦案號：94年度毒偵字第1584號），提起上訴，及檢察官移送
本院併辦（臺灣彰化地方法院檢察署94年度毒偵字第2362、3611
號），本院判決如下：
    主  文
原判決撤銷。
甲○○連續施用第一級毒品，累犯，處有期徒刑拾月。扣案之注
射針筒貳支、塑膠袋壹個、糖包袋貳個，均沒收。
    事  實
一、甲○○前因肅清煙毒條例案件，經臺灣彰化地方法院以85年
    度訴字第181號判決判處有期徒刑3年3月確定，於民國87年8
    月17日縮短刑期假釋付保護管束，於90年2月22日縮刑期滿
    未經撤銷假釋視為徒刑執行完畢；又因施用毒品案件，經臺
    灣彰化地方法院裁定送觀察、勒戒後，認有繼續施用毒品之
    傾向，復經裁定令入戒治處所施以強制戒治，於92年10月25
    日執行完畢釋放。詎仍不知悔改，在前揭強制戒治執行完畢
    並釋放後五年內，復基於施用第一級毒品之概括犯意，自93
    年10月中旬某日起，至94年4月19日19時許止，在彰化縣福
    興鄉○○村○○路154巷17號其住處，以將海洛因置於針筒
    內注射之方式，連續施用第一級毒品海洛因多次，施用頻率
    約為2、3日1次。嗣先於93年11月18日，因其涉犯竊盜罪嫌
    至彰化縣鹿港分局說明，經其同意採尿送驗，結果呈嗎啡陽
    性反應；再於94年1月25日19時40分許，其依規定至警局接
    受尿液採驗，結果亦呈嗎啡陽性反應；後於94年1月28日12
    時許，為警持搜索票至其上址住處執行搜索，當場查獲其正
    在施用第一級毒品海洛因，並扣得其所有已供施用海洛因之
    注射針筒2支、塑膠袋1個及糖包袋2個；又於94年3月13日上
    午11時55分許，因另涉竊盜罪嫌為警查獲，並經同意採尿送
    驗，結果呈嗎啡陽性反應；復於94年4月21日下午3時35分許
    ，因另案竊盜罪，前往警局說明，經同意警採尿送驗，結果
    呈嗎啡陽性反應。
二、案經彰化縣警察局鹿港分局報告臺灣彰化地方法院檢察署檢
    察官偵查起訴暨分別移送臺灣彰化地方法院及本院併案審理
    。
    理  由
一、右揭事實，業據被告甲○○於警詢、偵查、原審及本院審理
    中坦承不諱，被告於前揭時地經警採尿送驗結果，均呈嗎啡
    陽性反應（施用海洛因者會在其體內代謝為嗎啡成分殘留，
    並經由尿液排出），有彰化縣警察局鹿港分局委託檢驗尿液
    代號與真實姓名對照認證單、彰化縣衛生局煙毒尿液檢驗成
    績書3份、詮昕科技股份有限公司濫用藥物尿液檢驗報告1份
    在卷可稽。並有注射針筒2支、塑膠袋1個及糖包袋2個扣案
    ，可資佐證。查被告前因施用毒品案件，經臺灣彰化地方法
    院裁定送觀察、勒戒後，認有繼續施用毒品之傾向，復經裁
    定令入戒治處所施以強制戒治，於92年10月25日執行完畢釋
    放等情，有臺灣高等法院被告全國前案紀錄表、刑案資料查
    註紀錄表各一份附卷可按，被告經強制戒治後，於五年內再
    犯施用毒品罪。本案事證明確，被告犯行洵堪認定，應依法
    論科。
二、核被告所為，係犯毒品危害防制條例第10條第1項之施用第
    一級毒品罪。被告為供自己施用之目的而持有上開毒品，其
    於施用前後持有海洛因之低度行為，應為施用之高度行為所
    吸收，不另論罪。又其先後多次施用第一級毒品犯行，時間
    緊接，方法相同，觸犯構成要件相同之罪名，顯係基於概括
    犯意反覆為之，應依連續犯之規定論以一罪，並加重其刑。
    公訴意旨雖僅敘及被告於94年1月28日12時許，被查獲前之
    施用第一級毒品犯行，惟其餘部分與已起訴部分，有連續犯
    裁判上一罪之關係，為起訴效力所及，並經檢察官分別移送
    原審法院及本院併辦，本院自應併予審理，附此敘明。查被
    告前因肅清煙毒條例案件，經臺灣彰化地方法院以85年度訴
    字第181號判決判處有期徒刑3年3月確定，於87年8月17日縮
    短刑期假釋付保護管束，於90年2月22日縮刑期滿未經撤銷
    假釋視為徒刑執行完畢，有臺灣高等法院被告全國前案紀錄
    表及刑案資料查註紀錄表在卷可按，其受有期徒刑之執行完
    畢後，五年內再犯本件有期徒刑以上之罪，為累犯，應依法
    遞加重其刑。原審以被告犯罪事證明確，予以論罪科刑，固
    非無見，惟查原判決未及審酌被告於94年1月28日12時許被
    查獲以後之犯行，尚有未合，檢察官之上訴為有理由，應予
    撤銷改判。爰審酌被告曾因施用毒品案件接受強制戒治，仍
    再施用毒品海洛因，惟念其施用毒品固戕害個人健康，然就
    他人權益之侵害仍屬有限，及其犯罪目的、手段、被告於犯
    罪後坦承犯行等一切情狀，量處如主文第二項所示之刑。扣
    案之注射針筒2支、塑膠袋1個及糖包袋2個，為被告所有供
    施用海洛因犯罪使用之物，業經被告供承在卷，應依刑法第
    38條第1項第2款之規定，宣告沒收。
據上論結，應依刑事訴訟法第369條第1項前段、第364條、第299
條第1項前段，毒品危害防制條例第10條第1項，刑法第11條前段
、第56條、第47條、第38條第1項第2款，判決如主文。
本案經檢察官乙○○到庭執行職務。
中　　華　　民　　國　　94　　年　　9　　月　　 1 　　日
            刑事第五庭  審判長法  官  袁  從  楨
                              法  官  姚  勳  昌
                              法  官  郭  同  奇
上列正本證明與原本無異。
如不服本判決應於收受送達後十日內向本院提出上訴書狀，其未
敘述上訴之理由者並得於提起上訴後十日內向本院補提理由書（
均須按他造當事人之人數附繕本）。
                              書記官  陳  玫  伶
中　　華　　民　　國　　94　　年　　9　　月　　2      日
附錄本案論罪科刑法條：
毒品危害防制條例第十條第一項
施用第一級毒品者，處六月以上五年以下有期徒刑。
                                                      Ａ
